臺灣高等法院臺中分院刑事判決
110年度上易字第973號
上  訴  人  臺灣苗栗地方檢察署檢察官
被      告  蔡宗桓



上列上訴人因被告詐欺案件，不服臺灣苗栗地方法院110年度易
字第3號中華民國110年10月6日第一審判決（起訴案號：臺灣苗
栗地方檢察署108年度偵字第5853號），提起上訴，本院判決如
下：
    主  文
原判決撤銷。
蔡宗桓意圖為自己不法之所有，以詐術使人將本人之物交付，處
拘役參拾日，如易科罰金，以新臺幣壹仟元折算壹日。
未扣案之犯罪所得新臺幣壹萬貳仟元沒收，如全部或一部不能沒
收或不宜執行沒收時，追徵其價額。
    犯罪事實
一、蔡宗桓明知其母○○○於民國106年5月間並無因住院而需要手
    術費用，竟意圖為自己不法之所有，基於詐欺取財之犯意，
    於106年5月17日19時許，在苗栗縣○○市○○路0000號前，向友
    人○○○（更名前為○○○）佯稱其母住院急需手術費用而需借款
    ，半年內還清借款等語，致○○○誤信為真，因而陷於錯誤，
    乃交付新臺幣(下同)6萬元予蔡宗桓。嗣○○○多次向蔡宗桓請
    求還清借款未果，且經蔡宗桓另案販賣毒品案件遭羈押時所
    委任之辯護人黃柏承律師告知○○○蔡宗桓該借款並非用於其
    母之手術費用，○○○始知悉受騙。
二、案經○○○訴由苗栗縣警察局苗栗分局報請臺灣苗栗地方檢察
    署檢察官偵查起訴。
    理    由
壹、關於證據能力部分：
一、被告以外之人於偵查中向檢察官所為之陳述，除顯有不可信
    之情況者外，得為證據，刑事訴訟法第159 條之1 第2 項定
    有明文，而該條之立法理由係認被告以外之人（包括證人、
    鑑定人、告訴人、被害人及共同被告等）之陳述如在法官面
    前為之，因其任意陳述之信用性係在已受確定保障之情況下
    所為，自得作為證據。而現階段刑事訴訟法規定檢察官代表
    國家偵查犯罪、實施公訴，依法其有訊問被告、證人及鑑定
    人之權，證人、鑑定人且須具結，而實務運作時，檢察官偵
    查中向被告以外之人所取得之陳述，原則上均能遵守法律規
    定，不致違法取供，其可信度極高，職是，被告以外之人前
    於偵查中已具結而為證述，除反對該項供述得具有證據能力
    之一方，已釋明「顯有不可信之情況」之理由外，即不宜遽
    指該證人於偵查中之陳述不具證據能力。本件證人即告訴人
    ○○○於偵查中在檢察官前所為陳述，已經依法具結，前揭證
    人未提及檢察官在訊問時有不法取供之情形，被告蔡宗桓亦
    未釋明上開證人之陳述有何顯不可信之情況，依上開規定，
    上開證人於偵查中之證述，自具有證據能力。　　
二、按被告以外之人於審判外之陳述，雖不符刑事訴訟法第159
    條之1至第159條之4之規定，然經當事人於審判程序同意作
    為證據，法院審酌該言詞陳述作成時之情況，認為適當者，
    亦得為證據；當事人、代理人或辯護人於法院調查證據時，
    知有刑事訴訟法第159條第1項不得為證據之情形，而未於言
    詞辯論終結前聲明異議者，視為有前項之同意，刑事訴訟法
    第159條之5定有明文。而刑事訴訟法第159條之5立法意旨，
    在於確認當事人對於傳聞證據有處分權，得放棄反對詰問權
    ，同意或擬制同意傳聞證據可作為證據，屬於證據傳聞性之
    解除行為，如法院認為適當，不論該傳聞證據是否具備刑事
    訴訟法第159條之1至第159條之4所定情形，均容許作為證據
    ，不以未具備刑事訴訟法第159條之1至第159條之4所定情形
    為前提。此揆諸「若當事人於審判程序表明同意該等傳聞證
    據可作為證據，基於證據資料愈豐富，愈有助於真實發見之
    理念，此時，法院自可承認該傳聞證據之證據能力」立法意
    旨，係採擴大適用之立場。蓋不論是否第159條之1至第159
    條之4所定情形，抑當事人之同意，均係傳聞之例外，俱得
    為證據，僅因我國尚非採澈底之當事人進行主義，故而附加
    「適當性」之限制而已，可知其適用並不以「不符前四條之
    規定」為要件。惟如符合第159條之1第1項規定之要件而已
    得為證據者，不宜贅依第159條之5之規定認定有證據能力(
    最高法院104年度第3次刑事庭會議決議參照）。本案下列所
    引用被告以外之人於審判外陳述，並無符合刑事訴訟法第15
    9條之1第1項規定之情形，而檢察官、被告於本院依法調查
    上開證據之過程中，均已明瞭其內容而足以判斷有無刑事訴
    訟法第159條第1項不得為證據之情事，惟並未於言詞辯論終
    結前聲明異議，且檢察官、被告於本院審理時就證據能力部
    分表示沒有意見等語（見本院卷第105至109頁）。本院審酌
    上開陳述作成時之情況，並無違法取證之瑕疵，認以之作為
    證據為適當，揆諸上開規定，應具有證據能力。
三、復按刑事訴訟法第159條至第159條之5有關傳聞法則之規定
    ，乃對於被告以外之人於審判外之言詞或書面陳述所為之規
    範；至非供述證據之物證，或以科學、機械之方式，對於當
    時狀況所為忠實且正確之記錄，性質上並非供述證據，應無
    傳聞法則規定之適用，如該非供述證據非出於違法取得，並
    已依法踐行調查程序，即不能謂其無證據能力。本案下引之
    其他非供述證據，均與本案待證事實具有關聯性，檢察官、
    被告皆不爭執其證據能力，且無證據證明有何偽造、變造或
    公務員違法取得之情事，復經本院依法踐行調查證據程序，
    自得作為證據，而有證據能力。　　
貳、實體部分：
一、訊據被告固坦承於106年5月17日19時許，在苗栗縣○○市○○路
    0000號前，向告訴人○○○借得6萬元之事實不諱，惟矢口否認
    有何詐欺取財犯行，辯稱：伊並沒有用詐欺之方式去請○○○
    借6萬元給伊，伊當時就事實的部分跟他講，說伊家裡有需
    要，可能臨時需要一筆錢，所以先跟他調6萬元，伊一直都
    有在還他這6萬元云云。
二、認定犯罪事實所憑之證據及理由：
  ㈠告訴人有於106年5月17日19時許，在苗栗縣○○市○○路0000號
    前，交付6萬元予被告之事實，為被告於偵訊、原審準備程
    序與審理及本院審理時均坦承不諱（見108年度偵字第5853
    號卷〈下稱偵卷〉第45頁；原審卷第81至82頁、第251頁；本
    院卷第109至110頁），核與證人即告訴人○○○於警詢、偵訊
    及原審審理時證述之情節相符（見偵卷第15至16頁、第39至
    40頁；原審卷第208頁、第219頁），並有被告為供還款擔保
    而開立之本票影本1紙在卷可資佐證(見偵卷第17頁)，是以
    此部分事實自堪先予認定。
  ㈡被告係以其母親住院急需手術費用為由向告訴人借款等情，
    業據告訴人於警詢、偵訊及原審審理時證述明確（見偵卷第
    15頁、第39頁；原審卷第208頁），核與被告於偵訊時陳稱
    ：我那時我母親真的有住院而需要費用，所以才跟告訴人借
    錢等語相符（見偵卷第45頁），且被告於原審準備程序 陳
    稱：我應該是前一天先打電話跟○○○講說我媽媽住院需要6萬
    元等語（見原審卷第81頁），再被告於110年5月7日提出予
    原審之刑事答辯暨調查證據聲請狀中亦載明其向告訴人借款
    之原因為其母親「醫療與住院手術用」（見原審卷第121頁
    ），足證被告確係以其母親住院需要手術費用為由向告訴人
    借款無訛。
　㈢被告於108年11月14日偵訊時確陳稱：（問：○○○稱你在106年
    5月17日7點在苗栗市○○路0000號前，謊稱你母親住院需要費
    用，而讓○○○借6萬元給你 ？）我那時我母親真的有住院而
    需要費用，所以才跟○○○借錢等語（見偵卷第45頁），惟其
    於110年9月8日原審審理時則改稱陳稱：那個時候我媽媽的
    身體狀況一直不好，家裡的經濟來源只有我一個人，媽媽有
    說她的骨頭部分還有心臟部分都需要去看醫生就診，有可能
    的話也需要開刀，還沒有排定要開刀，並不是已經要住院了
    已經要拿手術費用出來，只是可能要先稍微準備一點錢，應
    付突發的狀況這樣子等語（見原審卷第249頁），而檢察官
    於109年10月6日以證人身分傳訊被告之母○○○到庭作證，惟
    被告之母○○○到庭後竟表示其拒絕證言，此有訊問筆錄1份在
    卷可稽（見偵卷第141頁），且被告之母親○○○於106年5月間
    並無住院等情，此有衛生福利部中央健康保險署109年8月13
    日健保醫字第1090061156號函（見偵卷第119至121頁）、10
    9年10月22日健保醫字第1090063839號函（見偵卷第145至15
    7頁）、○○○診所109年9月4日莊字第1090904號函暨所附○○○
    病歷資料（見偵卷第131至133頁）、彰化基督教醫療財團法
    人彰化基督教醫院109年11月13日109彰基病資字第10911000
    34號函（見偵卷第163至165頁）、秀傳醫療社團法人秀傳紀
    念醫院109年11月25日明秀(醫)字第1090001267號函在卷可
    稽（見偵卷第167頁），足以證明被告之母○○○於106年5月間
    並無因住院而急需手術費用之情事。
　㈣而證人即告訴人○○○於原審審理時證稱：那6萬元當時是因為
    他是以救急的名義，他媽媽開刀手術6萬元，因為他那時候
    很急迫，他是以這樣子的理由來跟我借這個款項，如果他不
    是因為他媽媽住院需要錢，我不會借他6萬元等語（見原審
    卷第220頁、第228頁），足徵被告確實以其母親住院急需手
    術費6萬元之虛偽情事，對告訴人施以詐術，致告訴人誤信
    為真實，因而陷於錯誤而交付該6萬元予被告。
　㈤告訴人於警詢所提出之其與被告蔡宗桓之他案選任辯護人黃
    柏承之LINE對話截圖翻拍照片，載有黃柏承律師與被告之女
    友傳送「⒈蔡下週二開庭我會去 ⒉蔡說他沒生活費了 請盡快
    幫他寄錢 百貨不用寄 ⒊蔡說他有○○症 家裡應該有診斷書 
    請找出拍給我 如果沒有 請帶羈押通知書去輔大對面的○美
    診所幫他申請 可以的話週一給我 我要給檢察官」等語，並
    載有黃柏承律師傳送給告訴人○○○「你問的二個問題 ⒈欠錢
    的人還差多少要看他手機資料 手機被扣了 他印象中差5或6
    萬 ⒉之前有還20萬給補習班 其中6萬是跟你借的 另外14萬
    是跟○○○借的」等語，告訴人回稱「好的，謝謝」「黃律師
    在忙嗎」等語（見偵卷第19頁），是以告訴人○○○乃於108年
    8月6日向警方提出本案告訴，並陳稱其係因被告之前涉及毒
    品販賣，被羈押在新竹看守所，因被告所聘請之律師 其亦
    認識，律師要去接見被告時有跟其說，所以其請律師幫其問
    被告所借之6萬元之用途，被告向律師表示向其所借之6萬元
    係拿去還其任職公司所欠之錢，律師向被告所問之結果律師
    有用LINE告知其，其提供LINE內容給警方為證，故檢察官於
    109年5月15日偵查期間請書記官與被告聯繫是否同意辯護人
    黃柏承律師到庭作證，被告答稱「同意」（見偵卷第91頁）
    ，且被告確曾於108年4月17日因毒品危害防制條例案件入所
    ，於同年6月14日當庭釋放，羈押期間僅律師黃柏承曾於108
    年4月23日辦理律師接見1資 ，此有法務部○○○○○○○○109年4
    月17日戒字第10900005330號函暨蔡宗桓律師接見紀錄1份在
    卷可稽（見偵卷第73至75頁），又檢察官以證人之身分傳訊
    黃柏承律師到庭作證，惟黃柏承律師具狀表示其於109年6月
    17日以簡訊向被告確認，被告表示不希望其作證，並附上其
    傳送檢方傳喚黃柏承律師到庭作證之證人傳票，並傳送「收
    到證人傳票，通知明日要去苗栗地檢作證，想再跟你確認是
    否同意我去作證，煩請回復，謝謝」等語，被告回復以「○○
    ○已經跟我有私下達成和解，且我有照時還款，我會請田跟
    檢察官說明。然後因為是○○○聲請傳喚律師您作證，這樣內
    容可能是對我不利的，所以還是請您不去作證好了」等語，
    此有律師黃柏承刑事陳報狀暨律師黃柏承與被告LINE對話截
    圖翻拍照片在卷可稽（見偵卷第95至97頁），是以因被告認
    律師黃柏承作證內容可能對其不利，而拒絕同意黃柏承律師
    出庭作證，故檢察官因而無從由黃柏承律師之證述得知被告
    向告訴人借此6萬元之原因及流向，惟依臺灣新竹地方檢察
    署檢察官109年度偵字第11193號起訴書，可知被告於105年1
    0月至106年2月任職穩嬴文教股份有限公司富國分校擔任班
    主任期間，未將向18名學生收取之款項39萬2,550元登入帳
    務系統，且於106年3月31日離職時未繳回零用金1萬5,000元
    ，而侵占上開款項共40萬7500元，經當時負責人○○○與其協
    商後僅返還20萬元，此有臺灣新竹地方檢察署檢察官109年
    度偵字第11193號起訴書1份在卷可稽（見本院卷第113至117
    頁），此核與告訴人所提出之黃柏承律師回復告訴人請其詢
    問被告之問題，被告稱「2.之前有還20萬給補習班 其中6萬
    是跟你借的 另外14萬是跟○○○借的」等語相符，足認被告向
    告訴人所借之6萬元並非用於被告之母之住院費用或手術費
    用。
　㈥按刑法第339條第1項規定之詐欺取財罪，除主觀上應具不法
    所有之意圖及犯罪故意外，客觀上則係以行使詐術致令被害
    人陷於錯誤，而交付本人或第三人之財物予行為人為其構成
    要件。而民事法上金錢消費借貸關係之成立，其借用人之償
    債能力及借款原因，均係貸與人評估是否借款之重要考慮因
    素，若將此等重要事項隱匿而不告知貸與人或故意捏造其他
    事由，使之無研判機會以決定是否借款或誤信其所捏造之事
    由而同意借款，自屬施用詐術。查被告明知其母○○○於106年
    5月間並無因住院而需要手術費用，竟緊急地向告訴人佯稱
    其母住院急需手術費用而需借款等語，並稱其將於半年內還
    清借款，確足使告訴人判斷失據，因而陷於錯誤，同意貸與
    金錢，且告訴人○○○於原審審理時證稱：（問：另外你剛剛
    有提到說當初他是以他母親生病為理由跟你借款，他假設理
    由不是真實的，你就不會借他？）那一定的，因為我們幫忙
    是要幫對的地方，他用這理由我當然…。（問：所以如果他
    講的是假的，你就不會借他了？）對等語（見原審卷第208
    頁），是以被告捏造其母住院急需要手術費用而向告訴人借
    款，使告訴人誤信為真，而產生側隱之心，同意借款予被告
    ，若被告告知其係因侵占補習班之款項40萬餘元，必須籌錢
    返還侵占之款項，則告訴人當不會認為借款時已陷於經濟困
    窘而需藉侵占補習班款項之被告於半年內即能還清借款，而
    願意借錢給被告，是以被告所施用之手段即該當於上揭刑法
    所規定之詐術，實非僅係民事債務不履行之問題。足認被告
    確有施行詐術之客觀行為，主觀上存有意圖為自己不法所有
    之詐欺取財犯意甚明。至於被告雖辯稱其一直都有在還告訴
    人這6萬元云云，惟被告前揭行為既已構成詐欺取財罪，縱
    如被告所述，其事後已返還部分之款項（即附表編號1至7所
    示，共2萬3,000元）或於108年8月6日告訴人向警方告訴被
    告詐欺後始再返還部分之款項（即附表編號8至12所示，共2
    萬5,000元），亦無從以此即認被告無不法所有之意圖，或
    解免其詐欺取財之犯行，是以被告以此辯稱其無詐欺犯行並
    無足採。 
　㈦綜上所述，被告上開所辯顯係事後卸責之詞，不足採信。
　　本案事證已臻明確，被告詐欺取財犯行堪予認定，應依法予
    以論罪科刑。　　
三、論罪部分：
    按刑法詐欺取財罪之成立，係以行為人施用詐術使被害人陷
    於錯誤，被害人基於此一錯誤而處分其財產，致受有損害，
    為其構成要件。所謂施用詐術，不限於積極地以偽言詞、舉
    動而為之欺罔行為，於行為人負有告知交易上重要事項之義
    務而不告知者（即學理上所謂「不作為詐欺」），或行為人
    之言詞舉動於社會通念上可認為具有詐術之含意者（即學理
    上所謂「舉動詐欺」，亦屬詐術之施用。又所謂錯誤，乃指
    被害人對於是否處分（交付）財物之判斷基礎的重要事項有
    所誤認之意，換言之，若被害人知悉真實情形，依社會通念
    ，必不願交付財物之謂。而此一錯誤，係行為人施用詐術所
    致，亦即「詐術」與「錯誤」間有相當因果關係，乃屬當然
    （最高法院107年度台上字第816號刑事判決意旨參照)。被
    告捏造其母住院急需手術費用為由，向告訴人借款，致使訴
    人對此涉及是否同意借款及交付財物之重要判斷基礎產生誤
    認，因而將6萬元交予被告，被告顯係積極以不實言詞詐騙
    告訴人，其施行詐術與告訴人陷於錯誤而交付財物之舉動，
    亦有相當之因果關係。核被告所為，係犯刑法第339條第1項
    詐欺取財罪。
四、撤銷原判決之理由：
　　原審以檢察官所提出之證據，僅能證明被告有施用詐術向告
    訴人借款6萬元之事實，尚無法證明被告於借款時具有不法
    所有之意圖，本案積極證據尚不足以證明被告係基於為自己
    不法所有之意圖而向告訴人借得6萬元，不能僅因被告嗣後
    未完全清償借款，即推論被告有詐欺取財之犯行，而為被告
    無罪之諭知，固非無見，惟本院認為被告確有施用詐術向告
    訴人借款6萬元之事實，且被告於借款時具有不法所有之意
    圖，而被告既有施行詐術之客觀行為，主觀上存有意圖為自
    己不法所有之詐欺取財犯意，自構成刑法第339條第1項詐欺
    取財罪，是以原審為被告無罪諭知，容有違誤。
五、關於上訴理由之審酌：
　㈠檢察官上訴意旨略以：告訴人於108年8月間至警局報案，對
    被告提出告訴，有卷附警詢筆錄可參。被告自稱其分筆償還
    6萬元欠款，惟其所提出之還款資料，其中5筆均係109年始
    轉帳，實無從以被告於告訴人報案後才轉帳之款項，回推認
    定被告並無不法意圖，是以原審仍認被告並無不法所有之意
    圖，實有違誤。告訴人於被告涉及另案經羈押期間，曾請被
    告之辯護人接見時順帶詢問有關本案6萬元借款乙節，並提
    出自己與被告另案辯護人之對話紀錄，此部分亦經原審認定
    被告借貸本案6萬元有施用詐術。衡情，倘被告已有償還本
    案6萬元借貸，告訴人似無必要特別委請被告之另案辯護人
    代為詢問此節；況從被告借款時以虛假說詞，不願坦誠相告
    借款用途之情境，益徵被告在借款之時確有不法所有意圖。
    原審不查，即採信被告所辯，認事用法尚嫌未洽，實難認為
    妥適，請撤銷原判決，更為適法之判決等語。
　㈡本院查：被告確有施用詐術向告訴人取得6萬元款項之事實，
    且被告於借款時具有不法所有之意圖，而被告既有施行詐術
    之客觀行為，主觀上存有意圖為自己不法所有之詐欺取財犯
    意，自構成刑法第339條第1項詐欺取財罪，已如前述（詳理
    由欄、貳、二所述），是以檢察官上訴為有理由，自應由本
    院將原判決予以撤銷改判。
六、自為判決之科刑及審酌之理由：　　　　　
    爰審酌被告明知其母於106年5月間並無因住院而需要手術費
    用，竟向告訴人佯稱其母住院急需手術費用而需借款，半年
    內還清借款等語，致告訴人因而陷於錯誤，而交付6萬元之
    借款予被告，使告訴人受有損害，實有不該，且被告迄今仍
    未完全返還該6萬元款項完畢，到案後復飾詞卸責，且迄今
    仍未與告訴人達成和解，態度難謂良好，復審酌被告犯罪之
    動機、目的 、手段、所生損害及其智識程度、職業、家庭
    經濟及生活狀況（見原審卷第259至260頁）等一切情狀，量
    處如主文第二項所示之刑，並諭知易科罰金之標準。
七、關於沒收部分：
  ㈠按「犯罪所得，屬於犯罪行為人者，沒收之。」、「前2項之
    沒收，於全部或一部不能沒收或不宜執行沒收時，追徵其價
    額。」、「犯罪所得已實際合法發還被害人者，不予宣 告
    沒收或追徵。」刑法第38條之1第1項前段、第3項、第5項分
    別定有明文。經查，被告向告訴人詐得6萬元，未據扣案，
    為被告之犯罪所得，而被告分別於附表所示時間、以其配偶
    ○○○（案發時為其女友）中國信託銀行及台新銀行帳戶轉帳
    如附表所示金額至告訴人之前妻帳戶，返還借款總計金額4
    萬8,000元等情，業據被告於原審審理時供述明確（見原審
    卷第210至211頁），核與告訴人於原審審理時證稱：他確實
    有匯這些款項到我前妻的帳戶，我跟○○○之間沒有任何的金
    錢往來關係，只有跟被告有，○○○如果匯錢給我前妻的話，
    應該就是為了被告匯的，我前妻跟被告、○○○之間沒有金錢
    往來關係，她那個帳戶借給我來使用，被告透過○○○匯到我
    前妻帳戶的錢，應該就是要還給我的錢等語相符（見原審卷
    第212頁、第218至219頁），並有○○○中國信託銀行及台新銀
    行轉帳證明暨被告與告訴人之通訊軟體LINE對話訊息在卷可
    稽（見原審卷第131至137頁）。雖告訴人於原審審理時證稱
    ：他私底下那時候又還有跟我借其他的錢，這個其實是還其
    他的錢，不是還那6萬元等語（見原審卷第212頁），指被告
    上開還款係基於被告與告訴人間另外之借貸關係，與本案之
    6萬元借款無關。然因被告於原審審理時否認與告訴人間另
    有其他小額借貸關係（見原審卷第252至253頁、第259頁）
    ，而告訴人於原審審理時亦證稱：私底下的那個我比較沒有
    辦法拿出證據來，他私底下跟我拿兩、三千，他那時候都是
    下班以後來苗栗找我，然後我們會在小巨蛋那邊打麻將，他
    都是透過那時候跟我碰面然後借的，就是不管輸贏，他就是
    多多少少都會跟我拿一些，這些我承認我提不出證據等語（
    見原審卷第212頁、第219頁），是以告訴人雖於原審審理時
    證稱被告上開還款係為償還其與被告間另外的小額債務，然
    此部分除告訴人之單一指訴外，並無任何證據可為佐證，本
    院因而為有利被告之認定，認被告已返還如附表所示之款項
    4萬8,000元。是以被告至今仍有1萬2,000元未實際返 還告
    訴人，又本案並無刑法第38條之2第2項之情形，爰依刑法第
    38條之1第1項之規定宣告沒收，於全部或一部不能沒收或不
    宜執行沒收時，依同條第3項之規定，追徵其價額。
據上論結，應依刑事訴訟法第369條第1項前段、第364條、第299
條第1項前段，判決如主文。
本案經檢察官林宜賢提起公訴，檢察官楊岳都提起上訴，檢察官
李芳瑜到庭執行職務。
中　　華　　民　　國　　111 　年　　3 　　月　　15　　日
              刑事第二庭  　審判長法　官　何志通
                                  法　官　吳進發
                                  法　官　石馨文

以上正本證明與原本無異。
本判決依刑事訴訟法第376條第1項但書規定，得上訴第三審法院
。被告或得為被告利益上訴之人，如不服本判決應於收受送達後
二十日內向本院提出上訴書狀，其未敘述上訴理由者，並得於提
起上訴後二十日內向本院補提理由書（均須按他造當事人之人數
附繕本）「切勿逕送上級法院」。
因疫情而遲誤不變期間，得向法院聲請回復原狀。

                                  書記官  陳儷文
　　　　　　　　　　　　　　　　　
中　　華　　民　　國　　111 　年　　3 　　月　　15　　日
附錄本案論罪科刑法條：
中華民國刑法第339條
（普通詐欺罪）
意圖為自己或第三人不法之所有，以詐術使人將本人或第三人之
物交付者，處5年以下有期徒刑、拘役或科或併科50萬元以下罰
金。
以前項方法得財產上不法之利益或使第三人得之者，亦同。
前二項之未遂犯罰之。
附表：
編號 時間（民國） 金額（新臺幣） 備註    1 106年10月19日 3000元 ○○○中國信託銀行    2 106年11月8日 3000元 同上    3 106年11月19日 3000元 同上    4 106年12月17日 3000元 同上    5 107年1月18日 3000元 同上    6 107年2月14日 5000元 同上    7 107年3月19日 3000元 同上    8 109年3月16日 5000元 同上    9 109年6月15日 5000元 同上   10  109年4月18日 5000元 ○○○台新銀行   11 109年5月17日 5000元 同上   12 109年7月16日 5000元 同上 總計金額：4萬8000元